臺灣臺中地方法院刑事判決　　　　　　　　　　　　　九十四年度訴字第三○五號
　　公　訴　人　臺灣臺中地方法院檢察署檢察官
　　被　　　告　乙○○
右列被告因違反毒品危害防制條例案件，經檢察官提起公訴（九十三年度毒偵字第四
五九八號），本院合議庭裁定改以簡式審判程序審理，判決如左：
    主  文
乙○○連續施用第一級毒品，處有期徒刑拾月；又連續施用第二級毒品，處有期徒刑
陸月。應執行有期徒刑壹年貳月。
    犯罪事實
一、乙○○前於民國九十二年間因施用毒品案件，經本院以九十二年度毒聲字第一二
    三七號裁定送觀察、勒戒後，認無繼續施用毒品之傾向，甫於九十二年五月二十
    九日執行完畢釋放，並由臺灣臺中地方法院檢察署檢察官以九十二年度毒偵字第
    一四○八號為不起訴處分確定在案；又於九十三年間復因施用毒品案件，經本院
    以九十三年度訴字第一三六七號判決判處有期徒刑九月確定在案（尚未執行完畢
  ）。詎乙○○猶不知戒絕，明知海洛因及甲基安非他命已分別列為毒品危害防制
    條例第二條第二項第一款、第二款所稱之第一級毒品及第二級毒品，竟於觀察、
    勒戒執行完畢釋放後五年內，另分別基於施用第一級毒品海洛因及第二級毒品甲
    基安非他命之概括犯意，於自真實姓名年籍不詳之人士處購得第一級毒品海洛因
    及第二級毒品甲基安非他命後，即自九十三年七月下旬（二十五日後）某日起至
    同年八月三十一日上午六時許止，在其位於臺中縣太平市○○路○段南國巷五六
    號住處，以將第一級毒品海洛因加水稀釋後，再以注射針筒注射身體之方式，連
    續施用第一級毒品海洛因多次，平均每日施用一次；另以將第二級毒品甲基安非
    他命放置在吸食器內，然後以火燒烤其底部，使生白煙吸入體內之方法，連續施
    用第二級毒品甲基安非他命多次，平均每日施用一次。嗣於九十三年八月三十一
    日上午九時四十分許，經警持本院核發之搜索票前往搜索乙○○前開住所，而在
    乙○○之同意下採集其尿液送驗結果，確呈嗎啡、甲基安非他命陽性反應，始查
    悉上情。
二、案經臺中縣警察局霧峰分局報告臺灣臺中地方法院檢察署檢察官偵查起訴。
    理    由
一、訊據被告乙○○對於在右揭時、地，連續多次非法施用第一級毒品海洛因及第二
    級毒品甲基安非他命之事實供承不諱，且被告於九十三年八月三十一日為警採集
    之尿液，經送中山醫學大學附設醫院藥物濫用檢測中心檢驗結果，確呈嗎啡及甲
    基安非他命陽性反應，有該檢測中心出具之確認結果一紙在卷可稽，足見被告之
    自白與事實相符，而堪以採信。本件事證明確，被告連續施用第一級毒品海洛因
    及第二級毒品甲基安非他命犯行，均堪以認定。
二、被告前因施用毒品案件，經本院以九十二年度毒聲字第一二三七號裁定送觀察、
    勒戒後，認無繼續施用毒品之傾向，甫於九十二年五月二十九日執行完畢釋放，
    並由臺灣臺中地方法院檢察署檢察官以九十二年度毒偵字第一四○八號為不起訴
    處分確定在案，有臺灣臺中地方法院檢察署刑案資料查註紀錄表、全國施用毒品
    案件紀錄表、臺灣高等法院被告全國前案紀錄表及臺灣高等法院在監在押全國紀
    錄表各一份附卷可參。被告於前案觀察、勒戒執行完畢釋放後，五年內再犯本件
    施用第一級、第二級毒品罪，應予依法論科。
三、查海洛因、甲基安非他命分別係毒品危害防制條例第二條第二項第一款、第二款
    所規定之第一級、第二級毒品。被告於前案觀察、勒戒執行完畢釋放後，五年內
    再行施用第一級毒品海洛因及第二級毒品甲基安非他命之行為，核係犯同條例第
    十條第一項之施用第一級毒品罪、第十條第二項之施用第二級毒品罪。其持有毒
    品之行為，意在供己施用，故持有之低度行為，應為施用之高度行為所吸收，均
    不另論罪。被告先後多次施用第一級毒品海洛因及第二級毒品甲基安非他命之犯
    行，均分別時間緊接，且觸犯構成要件相同之罪，顯均係基於概括犯意反覆為之
    ，應依刑法第五十六條連續犯之規定，分別論以一罪，並各加重其刑。被告所犯
    上開連續施用第一級毒品罪及連續施用第二級毒品罪之間，犯意各別，行為互殊
    ，應予分論併罰。如犯罪事實欄所示之犯罪行為，公訴人雖僅就被告於九十三年
    八月三十一日上午十一時許為警採尿送驗回溯四日內之某時施用第一級毒品海洛
    因及該日回溯三日內之某時施用第二級毒品甲基安非他命各一次之犯行提起公訴
    ，就其餘施用第一級毒品海洛因及第二級毒品安非他命之犯行，均未為起訴，惟
    各該部分犯行，既與起訴部分分別有連續犯之裁判上一罪關係，自為起訴效力所
    及，本院自應併予審理，附此敘明。爰審酌被告前因施用毒品犯行，曾經觀察、
    勒戒執行完畢，甚至甫經本院以九十三年度訴字第一三六七號判決判處有期徒刑
    九月確定，竟猶不知戒絕，再施用毒品不輟，無視於毒品對於自身健康之戕害及
    國家對於杜絕毒品犯罪之禁令，惡性非輕，惟於本院審理時坦認罪行，態度尚佳
    等一切情狀，各量處如主文所示之刑，並定其應執行刑。
五、末按刑事訴訟法第三百零二條第一款規定，案件曾經判決確定者，應為免訴之判
    決，係以同一案件已經法院為實體上之確定判決，該被告應否受刑事制裁，既因
    前次判決而確定，不能更為其他有罪或無罪之實體上裁判。確定判決之既判力，
    應及於全部之犯罪事實，若在最後審理事實法院宣示判決後，始行發生之事實，
    既非該法院所得審判，即為該案判決之既判力所不能及，是既判力對於時間效力
    之範圍，應以最後審理事實法院之宣示判決日為判斷之標準，最高法院八十七年
    度臺上字第一八八六號判決可資參照。又訴訟上所謂一事不再理之原則，關於實
    質上一罪或裁判上一罪，亦均有其適用，最高法院六十年臺非字第七七號著有判
    例，可資參照。被告前於九十三年一月某日起至同年五月八日止，連續施用第一
    級毒品海洛因之犯行，甫經本院於同年七月二十三日以九十三年度訴字第一三六
    七號判決判處有期徒刑九月，並於同年八月二十三日確定在案，有臺灣高等法院
    被告全國前案資料查詢一份可按，該案件之既判力時點應為九十三年七月二十三
    日，而本案被告犯罪時間既為九十三年七月下旬（二十五日以後）至同年八月三
    十一日上午六時許止，自非前開案件之既判力效力所及，本院應得予以論罪科刑
    ，併此敘明。
據上論斷，應依刑事訴訟法第二百七十三條之一第一項、第二百九十九條第一項前段
，毒品危害防制條例第十條第一項、第二項、第二十三條第二項，刑法第十一條前段
、第五十六條、第五十一條第五款，判決如主文。
本案經檢察官甲○○到庭執行職務。
中      華      民      國      九十四      年    二    月    二十一    日
                                臺灣臺中地方法院刑事第四庭
                                    法  官  郭  妙  俐
右正本證明與原本無異。
如不服本判決，應於判決送達後十日內向本院提出上訴狀，上訴於臺灣高等法院臺中
分院( 須附繕本 )。
                                    書記官
中      華      民      國      九十四      年    二    月    二十一    日
附錄本案論罪科刑法條全文
毒品危害防制條例第十條
施用第一級毒品者，處六月以上五年以下有期徒刑。
施用第二級毒品者，處三年以下有期徒刑。
